臺灣臺中地方法院民事裁定              100年度監字第215號
聲  請  人  楊嘉傳
相  對  人  楊育哲
上列當事人間聲請許可監護人行為事件，本院裁定如下：
  主  文
准聲請人處分相對人所有坐落臺中市○○區○○段一三四八地號
（權利範圍十二分之一）之土地。
前項變賣所得價金應存入相對人楊育哲於梧棲大庄郵局第000
0000000000000８號帳戶內。
聲請程序費用由相對人負擔。
  理  由
一、聲請意旨略以：相對人為聲請人之子，相對人自幼罹患重度
    智能障礙，已不能為意思表示或受意思表示，或不能辨識其
    意思表示之效果，已無法處理自己事務，經鈞院以九十四年
    度禁字第一九０號民事裁定宣告為受監護宣告之人，聲請人
    為相對人之法定監護人，嗣經本院一００年度監字第一０一
    號民事裁定指定相對人之胞姊楊貽惠擔任會同開具財產清冊
    之人。茲因相對人每月醫療及生活開支約花費新臺幣（下同
    ）一萬二千餘元，且目前仍需持續就醫治療，為相對人利益
    計，爰聲請准聲請人處分相對人所有坐落臺中市○○區○○
    段一三四八地號（權利範圍十二分之一）之土地等語。
二、按監護人對於受監護人之財產，非為受監護人之利益，不得
    使用、代為或同意處分。監護人為下列行為，非經法院許可
    ，不生效力：一、代理受監護人購置或處分不動產。二、代
    理受監護人，就供其居住之建築物或其基地出租、供他人使
    用或終止租賃。監護人不得以受監護人之財產為投資。但購
    買公債、國庫券、中央銀行儲蓄券、金融債券、可轉讓定期
    存單、金融機構承兌匯票或保證商業本票，不在此限，民法
    第一千一百零一條定有明文。
三、經查：聲請人主張其為相對人之父，相對人前經本院九十四
    年度禁字第一九０號民事裁定為受監護宣告之人，聲請人為
    相對人之法定監護人，嗣經本院指定相對人之胞姊楊貽惠擔
    任會同開具財產清冊之人等事實，業據其提出戶籍謄本、本
    院九十四年度禁字第一九０號民事裁定影本、一００年度監
    字第一０一號民事裁定暨確定證明書影本等附卷，自堪信為
    真實。又相對人每月醫療及生活開支等費用至少一萬二千元
    ，名下有坐落臺中市○○區○○段一三四八地號（權利範圍
    十二分之一）之土地，爾後每月仍需支出醫療及生活費用等
    事實，有全國財產稅總歸戶財產查詢清單、土地登記第二類
    謄本、生活開銷明細等件為證，復經關係人楊貽惠到庭陳述
    略以：其為相對人之會同開具財產清冊之人，對於聲請人聲
    請處分相對人所有之上開土地，其無意見，因為上開土地係
    與他人共有，大概只能分到二十餘萬元，而相對人每月需要
    費用大約一萬二千元左右等語（見本院一００年七月二十一
    日訊問筆錄）。又相對人之親屬楊雅婷、李牡丹、楊傑翔均
    同意聲請人變賣相對人上開不動產，亦有親屬團體會議紀錄
    在卷可參。此外，聲請人為相對人之父，有關相對人之醫療
    、照顧費用皆由聲請人協助處理，因相對人目前仍需就醫治
    療，故將相對人上開不動產處分，支付相對人每月之醫療、
    生活費用等相關事宜，應屬為受監護人之利益。綜上所述，
    本件聲請核與法無不合，應予准許。另為確保變賣不動產所
    得之價金為相對人療養身體之用，併諭知相對人上開不動產
    變賣所得價金均存入相對人於梧棲大庄郵局第000000
    0000000000８號帳戶內，附此敘明。
四、爰依非訟事件法第二十一條第二項，民事訴訟法第九十五條
    、第七十八條，裁定如主文。
中    華    民    國   100      年    7    月    29   日
                  家事法庭      法  官  簡賢坤
正本係照原本作成。
如對本裁定抗告，須於裁定送達後十日之不變期間內，向本院提
出抗告狀。
中    華    民    國   100       年    7    月    29  日
                                書記官  賴淵瀛